【裁判字號】    97,上易,1802
【裁判日期】    971017
【裁判案由】    詐欺
【裁判全文】
臺灣高等法院臺中分院刑事判決        97年度上易字第1802號
上  訴  人
即  被  告  甲○○
上列上訴人因詐欺案件，不服臺灣臺中地方法院97年度易字第
2397號中華民國97年8月13日第一審判決（起訴案號：臺灣臺中
地方法院檢察署97年度偵字第953號），提起上訴，本院判決如
下：
    主  文
上訴駁回。
    理  由
一、按刑事訴訟法第350條、第361條、第362條、第367條規定，
    不服地方法院之第一審判決而上訴者，須提出上訴書狀，並
    應敘述具體理由，為上訴必備之程式。至於上訴理由是否具
    體，係屬第二審法院審查範圍，則不在命補正之列，此參照
    同條文之修正理由可明。再上訴人所提出之上訴理由非屬具
    體者，則由第二審法院以上訴不合法律上之程式，判決駁回
    。而所謂具體理由，必係依據卷內既有訴訟資料或提出新事
    證，指摘或表明第一審判決有何採證認事、用法或量刑等足
    以影響判決本旨之不當或違法，而構成應予撤銷之具體事由
    ，始克當之。如僅泛言原判決認定事實錯誤、違背法令、量
    刑失之過重或輕縱，而未依上揭意旨指出具體事由，或形式
    上雖已指出具體事由，然該事由縱使屬實，亦不足以認為原
    判決有何不當或違法者，皆難謂係具體理由，俾與第二審上
    訴制度旨在請求第二審法院撤銷、變更第一審不當或違法之
    判決，以實現個案救濟之立法目的相契合，並節制濫行上訴
    。又上訴書狀未敘述具體理由者，其上訴即屬於同法第362
    條前段所定「上訴不合法律上之程式」之情形，第二審法院
    自應依同法第367條之規定，以判決駁回之（最高法院97年
    度台上字第892號判決意旨參照）。
二、上訴人即被告甲○○（下稱被告）不服原審判決提起上訴，
    其上訴狀所載理由略謂：被告確有將其彰化銀行臺中分行，
    帳號00000000000000號之存摺、印章及提款卡交予黃暄瑜為
    私人理財之用，有證人許景欽在場，且該帳戶存摺交付黃暄
    瑜翌日於被害人匯款之前，被告已掛失，被害人之匯款至今
    仍在該帳戶內，被告並無詐欺或幫助詐欺之故意。再被告亦
    願與被害人和解，原審判決均未審酌及此，僅憑證人黃暄瑜
    片面卸責之詞，認定被告之犯行，實有不當，請求撤銷原判
    決云云。惟稽之被告於檢察官偵訊時已明確供稱：伊係在其
    家中交予證人黃暄瑜，無人可以證明等情在卷，其後卻翻異
    前供，改稱係在台北市國父紀念館顏予黃暄瑜，當時有許景
    欽在場云云，其所辯前後不一，已難採信。況依被告於偵查
    中所述：伊係前後陸續交予黃暄瑜之帳戶存摺尚有第一銀行
    及華南銀行，多達3本等語在卷，而證人黃暄瑜於檢察官偵
    查中亦證稱：被告係從事找人頭開戶，賣存摺的工作等語。
    是以被告既非單次交付存摺予黃暄瑜，縱使被告確曾在台北
    市國父紀念館交付某銀行帳戶存摺予黃暄瑜無訛，仍不能據
    為被告有利之認定。本案核無再傳訊證人許景欽之必要。再
    稽之卷附被告名義之彰化銀行帳戶交易明細表所載，該帳戶
    於95年8月15日仍有提款之紀錄，亦足認被告辯稱：伊於96
    年8月9日交付予黃暄瑜翌日即將該存摺掛失乙節，不能採取
    。況衡之該帳戶存摺係被告於96年8月8日申請補發後，卻交
    付予他人使用，而不明其用途，亦核與常情相違。是以本案
    原審判決採酌被害人邱美蓉及證人黃暄瑜之陳述及卷附被告
    之帳戶開戶資料、個人戶顧客資料卡及雅虎奇摩拍賣網頁列
    印資料、郵政跨行匯款申請書影本、彰化銀行台中分行存摺
    存款帳戶資料查詢明細表等證證據資料，認定被告所犯幫助
    詐欺罪之事證明確，予以論罪科刑，認事用法核無違誤。另
    審酌被告之素行、犯罪之情節、被害人受害之情形暨其犯後
    之態度等一切情狀，原審量處被告3月，並諭知易科罰金之
    折算標準，量刑尚稱妥適，顯無輕重失衡之情形。是以被告
    以上開情詞提起上訴，固具備形式上之理由，但究其實質，
    明顯對於原判決所認定之犯罪事實及量刑基礎不生動搖。綜
    上所述，原審判決對於被告論罪科刑，俱無違法不當之處，
    量刑亦稱妥適，被告未依據卷內訴訟資料，指摘原審決有何
    足以影響判決本旨之不當或違法，構成應予撤銷之具體事由
    ，乃徒憑己意漫指原審判決不當，其上訴自屬違背法律上之
    程式，應予以駁回，爰依刑事訴訟法第367條前段、第372條
    之規定，不經言詞辯論判決如主文。
中    華    民    國    97    年    10    月    17    日
            刑事第三庭    審判長法  官  王  增  瑜
                                法  官  廖  柏  基
                                法  官  蔡  紹  良
上列正本證明與原本無異。
不得上訴。
                                書記官  許  麗  花
中    華    民    國    97    年    10    月    17    日


司法院資訊處製作；財團法人民間司法改革基金會備份。
